# 只要是子公司所有者权益金额发生变化，都会引起母公司长投账面价值变化，是吧

提问人：macgang 时间：2018-06-03 08:31:15
只要是子公司所有者权益金额发生变化，都会引起母公司长投账面价值变化，是吧？但是注会教材上不是这么说的

回答人：chenyiwei
母公司对子公司的长期股权投资是采用成本法核算的，只有在投资成本发生变化时才会影响到该项长期股权投资的账面价值，导致其发生变动。

提问人：macgang 时间：2018-06-05 08:38:47
谢谢陈版，起的这么早。--我说的这个问题前提是合并财务报表采用权益法，如果子公司的权益发生变化了，肯定引起长投发生变化，在合并报表中进行处理，是吧

回答人：chenyiwei
在合并报表层面如果对子公司的长投模拟权益法，则如你所述。